福建金門地方法院刑事判決　　　　　　　　　　　　　　　　九十年度自字第三號
　　自　訴　人　乙○○
　　被　　　告　丙○○
　　被　　　告　甲○○
右列被告因傷害案件，經自訴人自訴，本院判決如左：
    主  文
丙○○、甲○○共同傷害人之身體，各處罰金參仟元，如易服勞役以參佰元折算壹日
。
均緩刑貳年。
    事  實
一、甲○○於民國九十年六月十六日中午，因不滿乙○○於當日十二時許在金湖鎮新
    市里籃球場防火巷與其子丙○○發生拉扯致丙○○受傷。竟至金湖鎮○市里○○
    路一０三號乙○○住處一樓找乙○○理論，言談間憤而持其所有之拖鞋，毆打乙○○之身體，丙○○隨後趕到，見狀，基於共同傷害犯意之聯絡，亦出拳毆打乙○○，致前額三Ｘ三公分表皮紅腫及皮下淤血、左前臂五Ｘ五公分表皮紅腫及皮
    下淤血及古側面部酸痛等傷害。
二、案經被害人乙○○提起自訴。
    理  由
    一、訊據被告丙○○與甲○○均失口否認有何傷害自訴人乙○○之犯行。丙○○
        辯稱：「當天我母親去找他理論被打，我才過去，他打我，我才打他，我沒
        有毀損他的招牌。」云云，被告甲○○辯稱：「當天是我去他那裏，我沒有
        進入他家，是他自他家屋內布廉後衝出來，看到我就打，我們沒有用廣告招
        牌打他。」、「證人丁○○所言不實，當時丁○○根本不在現場。我也有證
        人許有志與陳麗琳」云云。但查，被告丙○○與甲○○右揭犯行，業據被害
        人即自訴人乙○○到庭指訴甚詳，證人丁○○亦到庭證稱確有目睹被告甲○○以拖鞋毆打自訴人，且被告丙○○有與自訴人扭打等情無誤，被告丙○○
        亦於本院審理中自承因自訴人先打我，我才打他等語，其互毆犯行，尚不能
        以防衛論而免責。並有自訴人之驗傷診斷證明書附卷足證。被告等所辯，應
        係卸責之詞不足採信。犯行已可證明。
    二、核被告所為，係犯刑法第二百七十七條第一項之傷害罪。爰審酌被告之品行
        、犯罪之動機、目的、手段、犯罪時所受之刺激、被害人所受傷害程度及被
        告犯罪後之態度等一切情狀，量處如主文所示之刑，並諭知易服勞役之折算
        標準。又查被告未曾受有期徒刑以上刑之宣告，有臺灣高等法院檢察署刑案
        紀錄簡覆表在卷可參，經此教訓應知警惕而無再犯之虞，本院因認所宣告之
        刑以暫不執行為當，爰併予宣告緩刑二年，以啟自新。被告丙○○被訴毀損
        部份，經訊據被告丙○○，始終堅決否認有何毀損之犯行。辯稱：當天我母
        親去找他理論被打，我才過去，他打我，我才打他，我沒有毀損他的招牌等
        語。經查，本件在場證人丁○○到庭作證時，未能證稱有目睹被告丙○○以
        廣告招牌毆打自訴人。且訊之證人許有志、陳麗琳亦未能證明被告丙○○有
        毀損廣告招牌之犯行。至不能單憑自訴人之指訴而認被告有此犯行。被告丙○○此部份之犯行，應屬不能證明，本應為無罪之諭知。惟依自訴意旨被告
        係以廣告招牌毆打自訴人，即以之為工具傷害自訴人，與前諭有罪部份之傷
        害罪有方法結果之牽連關係，屬裁判上一罪，應從較重之傷害罪處斷，就此
        毀損部份爰不另為無罪之諭知。
據上論斷，應依刑事訴訟法第二百九十九條第一項前段，刑法第二十八條、第二百七
十七條第一項、第四十二條第二項、第七十四條第一款，罰金罰鍰提高標準條例第一
條前段、第二條，判決如主文。
中    華    民    國      九十一    年        一      月    二十四    日
                                      福建金門地方法院刑事庭
                                          法  官  朱中和
右正本證明與原本無異
如不服本判決應於送達後十日內向本院提出上訴狀
                                          書記官  董培祥
中    華    民    國      九十一    年        一      月    三十      日
附錄本案論罪科刑法條全文
刑法第二百七十七條第一項：傷害人之身體或健康者，處三年以下有期徒刑、拘役或
                          一仟元以下罰金。
